# 募集资金利息收入是否属于非经常性损益

提问人：xmfeng72 时间：2010-12-29 11:31:51
A公司 2010 年首发募集资金 15 个亿，当年将募集资金以定期存款形式存入专户，获得利息收入 1000 万元。请问： 1000 万元的利息收入是否为非经常性损益？ （ 1 ）第一种意见：根据《公开发行证券的公司信息披露解释性公告第 1 号——非经常性损益[2008]》规定，计入当期损益的对非金融企业收取的资金占用费属于非经常性损益，故取得的募集资金利息收入不属于非经常性损益； （ 2 ）第二种意见：非经常性损益是指与公司正常经营业务无直接关系，以及虽与正常经营业务相关，但由于其性质特殊和偶发性，影响报表使用人对公司经营业绩和盈利能力做出正常判断的各项交易和事项产生的损益。募集资金取得的利息收入性质特殊，具有偶发性，属于非经常性损益。 请教大家：募集资金的利息收入到底是非经常性损益还是经常性损益？谢谢

回答人：chenyiwei
个人看法：某项损益项目是否作为非经常性损益，是应当依据非经常性损益的定义和特征，结合具体情况判断的。募集资金原则上应当用于主营业务，因此与正常经营业务也不是完全不相关；但对于多数企业而言，帐面上有如此之多的货币资金（以及由此产生大额的存款利息收入）应当属于特定时间内的偶发情况（除非该企业有明确的计划，以后将会定期再融资，但这种情况实务中应当比较少见），如果募集资金存款利息收入对当期损益影响重大的（例如现在一些超募严重的创业板上市公司），还是计入非经常性损益为妥。

提问人：liepuning 时间：2014-11-27 10:58:37
请教陈版，限制性股票类型的股份支付形成的损益 是非经常 还是经常性损益呢 谢谢

回答人：chenyiwei
属于经常性损益。《股权激励有关备忘录 2 号》已明确“期权成本应在经常性损益中列支”，限制性股票可以类比处理。